臺灣○○地方法院刑事判決
110年度訴字第381號
公  訴  人  臺灣○○地方檢察署檢察官
被      告  簡志霖



上列被告因傷害等案件，經檢察官提起公訴（109年度偵字第104
80號、109年度偵字第10481號），本院判決如下：
    主  文
乙○○犯性騷擾防治法第二十五條第一項之性騷擾罪，處有期徒刑
貳月，如易科罰金，以新臺幣壹仟元折算壹日；又犯傷害罪，處
拘役肆拾日，如易科罰金，以新臺幣壹仟元折算壹日。
    事  實
一、乙○○於民國109 年10月10日晚上11時許，前往○○縣○○鄉○○村
    ○○○○造型橋上，見素不相識之代號BN000-H000000 號成年男
    子（真實姓名年籍詳卷，下稱Ａ男）與其餘三位友人並排在
    該處，竟基於意圖性騷擾之犯意，趁Ａ男不及抗拒之際，以
    手由上往下撫摸Ａ男胸部、肚子、及接近生殖器位置，而以
    此方式對Ａ男為性騷擾。經Ａ男撥開其手並質問「你在幹什麼
    」等語後，乙○○即拿起手機拍攝Ａ男，Ａ男上前要求乙○○刪除
    照片未果，雙方即發生肢體衝突跟拉扯，詎乙○○竟基於傷害
    之犯意，以牙齒咬Ａ男之右手食指，致Ａ男受有右側食指咬傷
    1.5×0.2公分之傷害。嗣經Ａ男報警處理，始查悉上情。
二、案經Ａ男訴由○○縣警察局○○分局報告臺灣○○地方檢察署檢察
    官偵查起訴。
    理  由
一、程序方面：
  ㈠性侵害犯罪防治法所稱性侵害犯罪，係指觸犯刑法第221條至
    第227條、第228條、第229條、第332條第2項第2款、第334
    條第2項第2款、第348條第2項第1款及其特別法之罪；行政
    機關、司法機關及軍法機關所製作必須公示之文書，不得揭
    露被害人之姓名、出生年月日、住居所及其他足資識別被害
    人身分之資訊，性侵害犯罪防治法第2條第1項、第12條第2
    項分別定有明文。本件被告所犯性騷擾防治法第25條之罪，
    屬性侵害犯罪防治法所稱之特別之法，因本院所製作之判決
    係屬必須公示之文書，為避免被害人身分遭揭露，爰依上開
    規定，對於Ａ男之姓名及年籍資料均以代號稱呼予以隱匿，
    以免揭露被害人身分，合先敘明。
  ㈡證據能力部分：
    被告以外之人於審判外之言詞或書面陳述，除法律有規定者
    外，不得作為證據，刑事訴訟法第159條第1項固定有明文。
    惟被告以外之人於審判外之陳述，雖不符同法第159條之1至
    第159 條之4 之規定，而經當事人於審判程序同意作為證據
    ，法院審酌該言詞陳述或書面陳述作成時之情況，認為適當
    者，亦得為證據；又當事人、代理人或辯護人於法院調查證
    據時，知有第159 條第1 項不得為證據之情形，而未於言詞
    辯論終結前聲明異議者，視為有前項之同意，同法第159 條
    之5 第1 項、第2 項亦有明文規定。本判決下列認定事實所
    引用之所有供述證據，均經依法踐行調查證據程序，檢察官
    、被告乙○○對本判決所引用被告以外之人於審判外之言詞或
    書面陳述均同意有證據能力（見本院易字卷第37頁至第38頁
    ），且迄於本院言詞辯論終結前均未表示異議，而該等證據
    之取得並無違法情形，且與本件待證事實具有關連性，核無
    證明力明顯過低之事由，本院審酌各該證據作成時之情況，
    並無不當之情形，認以之作為證據應屬適當，爰依刑事訴訟
    法第159 條之5 規定，認有證據能力。其餘資以認定本案犯
    罪事實之非供述證據（詳後述），亦查無違反法定程序取得
    之情形，依刑事訴訟法第158 條之4 反面解釋，應具證據能
    力。
二、認定事實所憑之證據及理由： 
    被告固不否認有於上揭時地拍攝告訴人Ａ男及以口咬傷告訴
    人之手指，惟矢口否認有何違反性騷擾防治法及傷害犯行，
    辯稱：我沒有碰到告訴人，且當時是告訴人先抓我衣服，我
    又不是鱷魚或長頸鹿，怎麼可能180度轉頭咬到他的手指，
    我當時是正當防衛云云。經查：
  ㈠上揭事實，業據告訴人於警詢時指訴：我於109年10月10日晚
    上11時許，在○○縣○○鄉○○村000縣○○橋○○造型橋上，因當時
    我跟朋友三人在聊天，忽然加害人（即被告）從天橋下走上
    來靠近我們，突然碰觸我身體從胸部摸到肚子到私密處時，
    我就把他手給撥開，時間大約前後不到1分鐘等語（見嘉民
    警偵字第1090033239號卷第7頁）；於本院審理中證稱：109
    年10月10日晚上11時許，我在○○縣○○鄉○○村000線○○造型橋
    ，當天是雙十節的煙火，我跟朋友甲○○本來要去台南看煙火
    ，因為怕塞車，所以我們改到○○造型橋上，帶著平板到那裡
    看煙火直播，我們坐了一整排4個人，我發現被告從第一個
    開始就對人家拍照，一個一個拍，我想說會不會是旁邊那兩
    位朋友的朋友，因為他拍到我朋友，而且我發現他都會對我
    朋友甲○○動手動腳，因為我跟他不認識，他碰到我的時候，
    從我的肩膀摸到肚子，快摸到私密處（即生殖器）的時候，
    我就把他的手撥開，前後大概10多秒左右，我很大聲跟他說
    你要幹什麼，他就拿起他的手機對我們拍照，因為我們有聽
    到照相的快門聲音，我們就很大聲跟他說我跟你又不認識，
    你碰我就算了，還對我們拍照，請你把照片刪掉，結果他就
    要走，我就把他拉回來，請他把照片刪掉再走，之後就有發
    生肢體衝突，因為他一直不刪照片，我一直不讓他走，我把
    他拉回來，他把我絆倒，之後我們就在地上扭打，之後起來
    ，我跟他說照片沒有刪掉你不可以走，我的手比著他的手機
    ，結果他就從我的手指咬下去，我就流血了，痛到我也不知
    道怎麼處理等語（見本院訴字卷第50至53、58至59頁），並
    具體描述當時其與三位友人座位方向及被告行進方向（見本
    院訴字卷第60至65頁），及當庭繪製現場位置、其與友人各
    自面向方向，有告訴人手繪現場位置圖1紙在卷可佐（見本
    院訴字卷第87頁），則告訴人對於被告行為之時間、地點、
    方式暨停止行為之原因等構成本案性騷擾之主要事實及基本
    情節，所述前後一致，並能具體描述案發位置及過程。告訴
    人因而受有上開傷害，亦有天主教若瑟醫療財團法人若瑟醫
    院診斷證明書（見嘉民警偵字第1090034418號卷第23頁）及
    受傷照片（見嘉民警偵字第1090034418號卷第31至35頁）各
    1份存卷可佐。被告亦供承有以手機拍攝告訴人，益徵告訴
    人所述要求被告刪除照片未果而雙方發生拉扯乙情，尚屬有
    據。依告訴人受傷照片可知，告訴人傷勢位置係在右手食指
    靠近中指該側，若告訴人當時確係以手比著被告手機之情形
    下，被告突然以嘴巴咬住手指，自有造成上開傷勢位置之可
    能，相較於被告辯稱係告訴人掐住脖子時才咬傷告訴人手指
    之情形，則咬傷之傷勢位置應該在虎口，而不可能會在上開
    位置，是告訴人所述情節較為可採。
  ㈡此外，參以在場證人甲○○於警詢時證稱：被告於109年10月10
    日晚上11時許在○○縣○○鄉○○村000縣○○橋○○造型橋上，因當
    時我跟朋友兩人及告訴人在聊天，忽然被告從天橋下走上來
    靠近我們，突然碰觸告訴人身體從胸部摸到肚子到私密處，
    時間大約前後不到1分鐘等語（見嘉民警偵字第1090033239
    號卷第10頁）；及本院審理中證稱：109年10月10日與告訴
    人一起去○○○○造型橋看國慶煙火，當天還有另外二個我不認
    識的人，我們四個人坐在一排滑手機，被告靠近我們，摸我
    們，應該是四個人都有被摸，我自己有被摸到，被告摸到告
    訴人時，告訴人把他的手推開，我不確定是用哪一隻手，我
    記得有聽到告訴人因為照片的糾紛發生扭打，告訴人有受傷
    ，當時有說「他咬我」，因為天色灰暗，所以我沒看到具體
    咬傷的過程，當時在警察局及檢察署記得比較清楚（本院訴
    字卷第66至70、72至76頁）等語情節相符，且告訴人及證人
    所指認之被告均為同一人，有指認犯罪嫌疑人紀錄表2份（
    見嘉民警偵字第1090033239號卷第12至17頁）存卷可稽。參
    以告訴人、證人兩人均與被告並不相識，其等應無任何仇恨
    、糾紛，衡情告訴人、證人若非突遭被告施以上開行為，應
    無甘犯偽證重典而刻意攀誣設陷被告之動機與必要，又證人
    所述情節與告訴人所述情節大致相符，益徵告訴人之指述，
    自有相當之可信性。
  ㈢至被告單以告訴人及證人甲○○未拿出手機採證，據以質疑告
    訴人所述不實部分，純屬個人空言否認，又告訴人及證人均
    係證稱被告撫摸時間前後不到1分鐘，並非係撫摸1分鐘，被
    告辯稱一個說摸10秒、一個說摸1分鐘云云，係屬個人理解
    錯誤，另告訴人當時是否全裸乙情，並無礙於上開事實之認
    定，亦不影響其所為已符合性騷擾及傷害構成要件之認定，
    是被告上開所辯，自不足以推翻告訴人及證人甲○○證詞之可
    信性。再者，告訴人係為要求被告刪除照片而以手指著被告
    手機，難認其有任何傷害之意欲與行為，縱雙方有所拉扯，
    然被告如欲逕行離開現場，依當時客觀情事，應非難事，惟
    其竟以嘴巴咬傷告訴人手指，是被告辯稱係正當防衛云云，
    顯不足採。
  ㈣按當事人、代理人、辯護人或輔佐人聲請調查之證據，法院
    認為不必要者，得以裁定駁回之；而待證事實已臻明瞭者，
    無再調查之必要，刑事訴訟法第163條之2第1項、第2項第3
    款定有明文。被告雖提出聲請調閱證人甲○○之通聯紀錄，主
    張證人甲○○當時並未打電話，惟證人甲○○當天有無與他人通
    信或聯絡之情形，尚與本案待證事實無重要關係；復參諸上
    開各情及卷內其餘事證，已足認定被告有為上揭事實欄所載
    犯行，本案事證已臻明確，無論調查與否均無從動搖本院之
    認定，是認被告前開證據調查之聲請並無調查之必要，應予
    駁回，附此敘明。
  ㈤綜上所述，被告所辯上情，無非卸責之詞，不足採信。本件
    事證明確，被告之犯行，堪以認定。 
三、論罪科刑：
  ㈠所謂「性騷擾」，係指性侵害犯罪以外，對他人實施違反其
    意願而與性或性別有關之行為，且合於性騷擾防治法第2條
    第1款、第2款所規定之情形而言。同法第25條第1項規定之
    「意圖性騷擾，乘人不及抗拒而為親吻、擁抱或觸摸其臀部
    、胸部或其他身體隱私處之行為者」，其所謂「不及抗拒」
    係指被害人對行為人所為之性騷擾行為，尚未及感受到性自
    主決定權遭受妨害，侵害行為即已結束而言，此即性騷擾行
    為與刑法上強制猥褻罪區別之所在（最高法院110年度台上
    字第1547號判決意旨參照）。核被告所為，係犯性騷擾防治
    法第25條第1項之意圖性騷擾乘人不及抗拒而為觸摸其胸部
    及身體隱私處之行為罪及刑法第277條第1項之傷害罪。
  ㈡被告所犯上開2罪間，犯意各別，行為互殊，應予分論併罰。
  ㈢爰以行為人之責任為基礎，審酌被告為逞一己私慾，趁告訴
    人不注意之際，趁機撫摸告訴人之胸部、身體隱私處，毫不
    尊重他人身體之性自主權，且破壞國人對於我國治安之信賴
    ，參以告訴人於警詢陳稱：被告對我性騷擾我感覺很不舒服
    等語（見嘉民警偵字第1090033239號卷第8頁），足認被告
    所為對告訴人之心靈造成相當程度之傷害，又被告於拍攝告
    訴人照片而經告訴人要求刪除時，竟又以嘴巴咬傷告訴人手
    指，其法治觀念薄弱，且犯後復否認犯行，未見悔意，自應
    予以責難，惟念其前無同罪質之前科紀錄，兼衡被告自述教
    育程度為五專肄業，高中畢業，未婚，沒有小孩，平常跟母
    親同住，父親已逝，從事網拍工作，月收入約新臺幣4 至5 
    萬元，患有高血壓、心臟病（心肌炎）等疾病，及告訴人表
    示要給被告警惕，避免以後遇到被性騷擾而不敢發聲的人之
    量刑意見（見本訴字卷第66頁）等一切情狀，各量處如主文
    所示之刑，並均諭知易科罰金之折算標準。
據上論斷，應依刑事訴訟法第299條第1項前段（依判決簡化原則
，僅記載程序法條），判決如主文。
本案經檢察官邱朝智提起公訴，檢察官林俊良、陳則銘到庭執行
職務。
中　　華　　民　　國　　110 　年　　10　　月　　20　　日
                  刑事第二庭  審判長法  官  林正雄 
                                    法  官  王品惠
                                    法　官　黃美綾
以上正本證明與原本無異。
如不服本判決應於收受判決後20日內向本院提出上訴書狀，並應
敘述具體理由；其未敘述上訴理由者，應於上訴期間屆滿後20日
內向本院補提理由書（均須按他造當事人之人數附繕本）「切勿
逕送上級法院」。告訴人或被害人如對於本判決不服者，應具備
理由請求檢察官上訴，其上訴期間之計算係以檢察官收受判決正
本之日期為準。
中　　華　　民　　國　　110 　年　　10　　月　　20　　日
                              書記官  吳佩芬
附錄本案論罪科刑法條
性騷擾防治法第25條
意圖性騷擾，乘人不及抗拒而為親吻、擁抱或觸摸其臀部、胸部
或其他身體隱私處之行為者，處2年以下有期徒刑、拘役或科或
併科新臺幣10萬元以下罰金。
前項之罪，須告訴乃論。
中華民國刑法第277條
傷害人之身體或健康者，處5年以下有期徒刑、拘役或50萬元以
下罰金。
犯前項之罪，因而致人於死者，處無期徒刑或7年以上有期徒刑
；致重傷者，處3年以上10年以下有期徒刑。